【裁判字號】    94,易緝,139
【裁判日期】    950919
【裁判案由】    詐欺
【裁判全文】
臺灣桃園地方法院宣示判決筆錄         94年度易緝字第139號
公  訴  人  臺灣桃園地方法院檢察署檢察官
被      告  丙○○
上列被告因詐欺案件，於中華民國95年9 月19日下午4 時，在本
院刑事第5 法庭宣示判決，出席職員如下：
法官起立朗讀判決主文、犯罪事實要旨、處罰條文、附記事項，
及告以上訴限制、期間並提出上訴狀之法院，且諭知記載其內容
：
一、主  文：
    丙○○連續意圖為自己不法之所有，以詐術使人將本人之物
    交付，處有期徒刑陸月，如易科罰金，以佰元折算壹日。
    緩刑貳年。
二、犯罪事實要旨：
    丙○○明知其已無付款能力，詎基於意圖為自己不法之所有
    ，並基於概括犯意，先於民國84年3 月31日，至乙○○所經
    營位於苗栗縣頭份鎮○○路1253號「國光汽車商行」，向乙○○佯稱欲購買翁碧珠所託售之裕隆廠牌車號IX-2283 號自
    小客車1 輛，乙○○不疑有他而應允之，並議定該車售價為
    新臺幣（下同）22萬元，當日即簽訂汽車買賣合約書，丙○○為取信於乙○○，乃交付經其背書之票號AK-0000000、面
    額175,200 元、發票人創暐企業有限公司、付款人大眾商業
    銀行沙鹿分行、發票日84年5 月10日之支票乙紙予乙○○作
    為定金，餘款則約定於同年4 月6 日付清，致乙○○陷於錯
    誤，而於翌日（4 月1 日）將上開車輛交付予丙○○。丙○○取得前揭車輛後，非但未如期於4 月6 日給付餘款，且於
    同年4 月28日，將該車駛至臺北縣新莊市○○路○ 段6 之3
    號甲○○所經營之中古汽車商行，向甲○○佯稱欲購買林麗
    華所託售之車號KE-7410 號自小客車，並表示以前揭IX-228
    3 號自小客車抵充部分價款，餘額再以支票給付，致甲○○
    誤信為真而應允之，雙方嗣後約定價金為313,000 元，扣抵
    該IX-2283 號自小客車後餘款為21萬元，丙○○為取信於甲○○，乃交付經其背書之票號KA-0000000、面額210,000 元
    、發票人陳文振、付款人第一商業銀行北台中分行、發票日
    84年5 月20日之支票乙紙予甲○○，並簽立汽車買賣合約書
    ，致甲○○亦陷於錯誤將該車交付予丙○○。詎丙○○取得
    上開車輛後，旋於同年5 月13日，將該車變賣予不知情之鄭
    劉曉蕾得款花用後，即避居大陸地區，而乙○○、甲○○各
    於所取得上揭支票之發票日前往提兌時，均因存款不足而遭
    退票，且因丙○○逃逸無蹤催討無著，2 人始知受騙。
三、處罰條文：
    刑法第2 條第1 項前段、第339 條第1 項、第74條第1 項第
    1 款、修正前第56條、第41條第1 項前段，罰金罰鍰提高標
    準條例第1 條前段、修正前第2 條。
四、附記事項：
    查被告犯罪行為後，刑法業於94年1 月7 日修正通過，並於
    95年7 月1 日起施行，而：(1)刑法第339 條第1 項之詐欺罪
    ，法定刑為5 年以下有期徒刑、拘役或科或併科1000元以下
    罰金，就罰金刑部分，依95年6 月14日修正通過，95年7 月
    1 日施行之刑法施行法第1 條之1 規定「中華民國94年1 月
    7 日刑法修正後，刑法分則編所定罰金之貨幣單位為新臺幣
    。94年1 月7 日刑法修正時，刑法分則編未修正之條文定有
    罰金刑者，自94年1 月7 日刑法修正施行後，就其所定數額
    提高為30倍。但72年6 月26日至94年1 月7 日新增或修正之
    條文，就其所定數額提高為3 倍」，此項修正因屬科刑規範
    事項之變更，自屬「法律變更」，經比較修正前後刑法第33
    9 條第1 項規定，行為後之法律並非較有利於被告（新法以
    新臺幣為貨幣單位，修正施行後，就其所定數額提高為30倍
    ，實際與行為時法罰金刑度相同），依刑法第2 條第1 項規
    定，仍應適用行為時刑法第339 條第1 項之規定。(2)又修正
    後刑法業經刪除第56條連續犯之規定，此刪除雖非犯罪構成
    要件之變更，但顯已影響行為人刑罰之法律效果，自屬法律
    有變更，依刑法第2 條第1 項規定，比較新、舊法結果，仍
    應適用較有利於被告之行為時法律即舊法論以連續犯（最高
    法院95年第8 次刑事庭會議決議參照）。(3)再本件被告於犯
    罪時之刑法第41條第1 項前段規定：「犯最重本刑為5 年以
    下有期徒刑以下之刑之罪，而受6 個月以下有期徒刑或拘役
    之宣告，因身體、教育、職業、家庭之關係或其他正當事由
    ，執行顯有困難者，得以1 元以上3 元以下折算一日，易科
    罰金。」，而易科罰金之折算標準，依修正前罰金罰鍰提高
    標準條例第2 條前段（現已刪除）規定，就其原定數額提高
    為100 倍折算1 日，則本件被告行為時之易科罰金折算標準
    ，應以銀元300 元折算1 日，經折算為新臺幣後，應以新臺
    幣900 元折算為1 日。惟95年7 月1 日修正公布施行之刑法
    第41條第1 項前段則規定：「犯最重本刑為5年 以下有期徒
    刑以下之刑之罪，而受6 個月以下有期徒刑或拘役之宣告者
    ，得以新臺幣1 千元、2 千元或3 千元折算1日 ，易科罰金
    。」，茲比較修正前後之易科罰金折算標準，以95年7 月1
    日修正公布施行前之規定，較有利於被告，依刑法第2 條第
    1 項規定，應適用修正前刑法第41條第1 項前段規定，定其
    折算標準，均附此敘明。
五、協商判決除有刑事訴訟法第455 條之4 第1 項第1 款於本訊
    問程序終結前，被告撤銷協商合意或檢察官撤回協商聲請者
    ；第二款被告協商之意思非出於自由意志者；第四款被告所
    犯之罪非第455 條之2 第1 項所定得以協商判決者；第六款
    被告有其他較重之裁判上一罪之犯罪事實者；第七款法院認
    應諭知免刑或免訴、不受理者情形之一，及違反同條第二項
    「法院應於協商合意範圍內為判決；法院為協商判決所科之
    刑，以宣告緩刑或二年以下有期徒刑、拘役或罰金為限」之
    規定者外，不得上訴。
六、末按除被告所犯為死刑、無期徒刑、最輕本刑為3 年以上有
    期徒刑之罪或高等法院管轄第一審案件者外，於準備程序進
    行中，被告先就被訴事實為有罪之陳述時，審判長得告知被
    告簡式審判程序之旨，並聽取當事人之意見後裁定進行簡式
    審判程序，刑事訴訟法第273 條之1 第1 項規定甚明。查本
    件被告丙○○於本院準備程序中自白犯罪（見本院95年8 月
    22日、9 月5 日準備程序筆錄），且所犯非前述不得進行簡
    式審判程序之案件，是本院認宜以簡式審判程序，並由受命
    法官獨任進行審判，亦併附敘明。
七、本件如符合前述得上訴之情形，得自收受判決送達之日起10
    日內，向本院提出上訴書狀，上訴於第二審法院。
中    華    民    國    95    年    9     月    19    日
                  刑事第七庭法  官  林惠霞
                            書記官  陳恩如
以上正本證明與原本無異。
                            書記官  陳恩如
中    華    民    國    95    年    9     月    19    日


司法院資訊處製作；財團法人民間司法改革基金會備份。
